---
title: "Tentando essa marmota"
author: "João Mendes"
date: "15 de novembro de 2018"
output: pdf_document
---

Pacotes necessários
```{r}
library(foreign)
library(car)
library(mirt)
library(psych)
library(ltm)
library(MultivariateRandomForest)
library(klaR)
library(caret)
library(rpart)
library(rpart.plot)
library(xgboost)
library(nnet)
```

Leitura dos dados
```{r}
dados = read.spss("BD_CIS0426.sav", to.data.frame = T)
```


```{r}
#As variáveis relacionados com medo sao essas 7:41 e 53
var_modelo = c(3:4, 6:41, 43, 45, 47, 49, 51, 52, 53:57, 70:85)

#Vetor com os indices das variaveis que vao entrar (Medos, covariaveis e respostas)
cov = c(3:4, 43, 45, 47, 49, 51, 52, 54:57, 70:85)
```

Recodificação das variáveis
```{r}
dados[, var_modelo] = apply(dados[, var_modelo], 2, function(x) recode(x,
                              list("'Nenhum medo' = 0;
                              'Um pouco de medo' = 1;
                              'Muito medo'= 2;
                              'Não tem companheiro(a)' = 0;
                              'Não tem filhos' = 0;
                              'Recusa' = NA;
                              'Não sabe' = NA;
                              'Sim' = 1;
                              'Não' = 0;
                              'Até R$ 830,00' = 1;
                              'De R$ 831,00 até R$ 1.245,00' = 2;
                              'De R$ 1.246,00 a R$ 2.075,00' = 3;
                              'De R$ 2.076,00 até R$ 4.150,00' = 4;
                              'De R$ 4.151,00 até R$ 8.300,00' = 5;
                              'De R$ 8.301,00 até R$ 20.750,00' = 6;
                              'R$ 20.751,00 ou mais' = 7;
                              'Feminino' = 1;
                              'Masculino' = 0;
                              '16 a 24 anos' = 1;
                              '25 a 34 anos' = 2;
                              '35 a 44 anos' = 3;
                              '45 a 59 anos' = 4;
                              '60 anos ou mais' = 5;
                              'Foi assaldado nos últimos doze meses' = 1;
                              'Não foi assaltado' = 0;
                              'Sim, é a favor' = 1;
                              'Não, é contra' = 0;
                              'Assalariado registrado' = 1;
                              'Assalariado sem registro' = 2;
                              'Funcionário público' = 3;
                              'Autônomo regular (Paga ISS)' = 4;
                              'Profissional liberal (autônomo universitário)' = 5;
                              'Empresário' = 6;
                              'Free-lance/ bico' = 7;
                              'Estagiário/ aprendiz (remunerado)' = 8;
                              'Outros PEA' = 9;
                              'Desempregado (procura emprego)' = 10;
                              'Dona de casa' = 11;
                              'Aposentado' = 12;
                              'Estudante' = 13;
                              'Vive de rendas' = 14;
                              'Outros não PEA' = NA;
                              'Desempregado (Não procura emprego)' = 16;
                              'Não respondeu' = NA;
                              'Casado, ou vive com alguém como se fosse casado' = 1;
                              'Solteiro' = 2;
                              'Viúvo' = 3;
                              'Separado' = 4;
                              'Sozinho' = 1;
                              'Com seus pais' = 2;
                              'Com outros parentes' = 3;
                              'Com seu/sua companheiro' = 4;
                              'Amigos' = 5;
                              'Outras pessoas' = NA;
                              'Evangélica Pentecostal' = 1;
                              'Evangélica não Pentecostal' = 2;
                              'Umbanda' = 3;
                              'Candomblé ou outras religiões afro-brasileiras' = 4;
                              'Espirita Kardecista / Espiritualista' = 5;
                              'Católica' = 6;
                              'Judaica' = 7;
                              'Outra religião' = 8;
                              'Não tem religião nenhuma' = 9;
                              'É ateu / não acredita em Deus' = 10;
                              'Não Possui' = 0;
                              'Analfabeto' = 1;
                              'Ensino fundamental/ primário/ ginasial/ primeiro grau incomp' = 2;
                              'Ensino fundamental/ primário/ ginasial/ primeiro grau comple' = 3;
                              'Ensino médio/ colegial/ segundo grau incompleto' = 4;
                              'Ensino médio/ colegial/ segundo grau completo' = 5;
                              'Ensino superior incompleto' = 6;
                              'Ensino superior completo' = 7;
                              'Pós-graduação' = 8;
                              'Branca' = 1;
                              'Preta' = 2;
                              'Parda' = 3;
                              'Amarela' = 4;
                              'Indígena' = 5;
                              'Recusa/ não respondeu' = NA;
                              'Outras respostas' = NA;
                              'Alta do custo de vida' = 1;
                              'Perder o emprego' = 2;
                              'Ter sua casa invadida por assaltantes' = 3;
                              'Ser assaltado na rua' = 4;
                              'Que jovens de sua família se envolvam com tóxicos' = 5;
                              'Nenhuma' = 0;
                              'São Paulo' = 1;
                              'Outras cidades da RM de SP' = 2;
                              'Cidades do interior e do litoral' = 3;
                              'Rio de Janeiro' = 4;
                              'Outras cidades do RJ' = 5;
                              'Belo Horizonte' = 6;
                              'Outras cidades de MG e ES' = 7;
                              'Cidades da Bahia' = 8;
                              'Cidades de Pernambuco' = 9;
                              'Cidades do Ceará' = 10;
                              'Cidades do Piauí' = 11;
                              'Outras cidades do Nordeste' = 12;
                              'Norte/Centro-Oeste' = 13;
                              'Sul' = 14;
                              'Outra cidade' = NA;
                              'Não se aplica' = 0;
                              'Dentro de casa' = 1;
                              'Na rua' = 2;
                              'No carro' = 3;
                              'Outras respostas' = NA;
                              'Sim, fuma' = 1;
                              'Não, mas já foi fumante' = 2;
                              'Nunca fumou' = 0;
                              'Sim, costuma' = 1")))


```


Separando os medos das outras variáveis
```{r}
#Possui TODOS os medos, ate os dicotomicos e sequenciais
medo = dados[, c(7:41, 53)]

#Apenas diconomicos
dicotomicos = dados[, c(37:41, 53)]
#Mudando o tipo das variáveis
dicotomicos = as.data.frame(apply(dicotomicos, 2,  function(x) as.integer(x)))

#Apenas os politomicos sequenciais
politomicos = dados[, 7:36]
#Mudando o tipo das variáveis
politomicos = as.data.frame(apply(politomicos, 2,  function(x) as.integer(x)))

#Juntando na ordem
ordenado = cbind(dicotomicos, politomicos)
```

Modelo de 1 dimensão: estimação dos traços latentes
```{r}

#Usando o modelo dicotômico 2ML e o modelo de crédito parcial generalizado para os dados politômicos
misto = mirt(ordenado, 1, rep(c("2PL", "gpcmIRT"), times = c(6, 30)), SE = TRUE)

# Gráfico de probabilidade de acerto do item de acordo com o traço latente para medo de assombração
grafico_assombracao = itemplot(misto, item = 20, main = "Linhas de traço para o medo de assombração")
plot(grafico_assombracao, type = 'trace')

# Gráfico informação do teste
plot(misto, type = 'info', theta_lim = c(-4,4), lwd=2, main = 'Informação do questionário') 
plot(misto, type = 'SE', theta_lim = c(-4,4), lwd=2, main = 'Erro padrão do questionário') 
tracos = fscores(misto)
``` 

Fazendo um banco apenas com as covariáveis + traços latentes 
```{r}
covariaveis = dados[, cov]

rep = list('3' = '2', '4' = '2', '5' = '2', '6' = '2')
 
#Recodificação das variáveis                                                                      
covariaveis[, 14:24] = as.data.frame(apply(covariaveis[, 14:24], 2,  function(x) recode(x, list("'3' = '2'; '4' = '2'; '5' = '2'; '6' = '2'"))))

#Mudando o tipo das variáveis
covariaveis[, 1:28] = as.data.frame(apply(covariaveis[, 1:28], 2,  function(x) as.factor(x)))

#Colocando os traços no mesmo banco
covariaveis$tracos = as.numeric(tracos)

#Retirando os valores NA
covariaveis = na.omit(covariaveis)
```

Dividindo o banco em treino e teste 
```{r}
set.seed(123)
id = sample(1:dim(covariaveis)[1],
            as.integer(0.7*dim(covariaveis[1])),
            replace = F)
treino = covariaveis[id,]
teste = covariaveis[-id,]
```

Separando em variáveis respostas e preditoras
```{r}
resp_sexo = sexo ~ idade + P7 + P9 + P10 + P12 + P14 + P15 + P17 + pea + P19 + P20a +
  religiao + tvcor + carro + radio + empreg + aspira + maqlav + videodvd + banhe +
  gelad + freezer + comp + escola + escolac + rendaf + cor + tracos

resp_cor = cor ~ idade + P7 + P9 + P10 + P12 + P14 + P15 + P17 + pea + P19 + P20a +
  religiao + tvcor + carro + radio + empreg + aspira + maqlav + videodvd + banhe +
  gelad + freezer + comp + escola + escolac + rendaf + sexo + tracos

resp_rendaf = rendaf ~ idade + P7 + P9 + P10 + P12 + P14 + P15 + P17 + pea + P19 + P20a +
  religiao + tvcor + carro + radio + empreg + aspira + maqlav + videodvd + banhe +
  gelad + freezer + comp + escola + escolac + sexo + cor + tracos
```


ÁRVORE DE REGRESSÃO:

SEXO
```{r}
set.seed(123)
modelo_rpart_sexo = rpart(resp_sexo, data = treino, cp = 0.02, method = "class")

par(xpd = NA)
rpart.plot(modelo_rpart_sexo)

predicao_rpart_sexo = predict(modelo_rpart_sexo, teste, type = "class")

cm_rpart_sexo = confusionMatrix(predicao_rpart_sexo, teste$sexo)
```

COR
```{r}
set.seed(123)
modelo_rpart_cor = rpart(resp_cor, data = treino, cp = 0.015, method = "class")

predicao_rpart_cor = predict(modelo_rpart_cor, teste, type = "class")

cm_rpart_cor = confusionMatrix(predicao_rpart_cor, teste$cor)

par(xpd = NA)
rpart.plot(modelo_rpart_cor)
```

RENDA
```{r}
modelo_rpart_rendaf = rpart(resp_rendaf, data = treino, cp = 0.015, method = "class")

predicao_rpart_rendaf = predict(modelo_rpart_rendaf, teste, type = "class")

cm_rpart_rendaf = confusionMatrix(predicao_rpart_rendaf, teste$rendaf)

par(xpd = NA)
rpart.plot(modelo_rpart_rendaf)

# Olhando a matriz de confusão, os erros geralmente são para classes próximas
```

FLORESTA ALEATÓRIA 

SEXO - BOOSTING 
```{r}
set.seed(123)

boost_sexo <- train(resp_sexo,
                    data = treino,
                    method = "xgbTree",
                    trControl = trainControl("cv", number = 10))

#traço foi a variável mais importante
varImp(boost_sexo)  

rf.grid = train(resp_sexo,
                data = treino,
                method = "rf",
              trControl = trainControl(method = "oob"),
               tuneGrid = data.frame(.mtry = 1:29))

predict_boost_sexo = predict(boost_sexo, teste)
mean(predict_boost_sexo == teste$sexo)

predict_rf_sexo = predict(rf.grid, teste)
mean(predict_rf_sexo == teste$sexo)
```

COR - RF (boosting demorou muito para rodar)
```{r}
set.seed(123)

rf_cor <- train(resp_cor,
                data = treino,
                method = "rf",
                trControl = trainControl("cv", number = 10),
                importance = TRUE)
varImpPlot(rf_cor$finalModel,
           main = "Importância das variáveis")

predict_rf_cor = predict(rf_cor, teste)
mean(predict_rf_cor == teste$cor)
```

RENDA - RF (boosting demorou muito para rodar)
```{r}
set.seed(123)

#boost_cor <- train(resp_rendaf, data = treino, method = "xgbTree", trControl = trainControl("cv", number = 10))

#rf_cor <- train(resp_rendaf, data = treino, method = "rf", trControl = trainControl("cv", number = 10), importance = TRUE)
#varImpPlot(rf_cor$finalModel, main = "Importância das variáveis")

rf_rendaf = train(resp_rendaf,
                  data = treino,
                  method = "rf",
                  trControl = trainControl(method = "oob"),
                  tuneGrid = data.frame(.mtry = 1:29))
varImp(rf.grid)

predict_rf_renda = predict(rf_rendaf, teste)
mean(predict_rf_renda == teste$rendaf)
```


SVM - LINEAR

SEXO
```{r}
set.seed(123)
modelo_svm_sexo = train(resp_sexo,
                        data = treino,
                        method = "svmLinear",
                trControl = trainControl("cv", 10))
predict_svm_sexo = predict(modelo_svm_sexo, teste)
mean(predict_svm_sexo == teste$sexo)

```

COR
```{r}
set.seed(123)
modelo_svm_cor = train(resp_cor,
                       data = treino,
                       method = "svmLinear",
                trControl = trainControl("cv", 10))
predict_svm_cor = predict(modelo_svm_cor, teste)
mean(predict_svm_cor == teste$cor)

#Linear pra radial não é muita diferença, não vale a pena
```

RENDA
```{r}
set.seed(123)
modelo_svm_rendaf = train(resp_rendaf,
                          data = treino,
                          method = "svmLinear",
                trControl = trainControl("cv", 10))
predict_svm_rendaf = predict(modelo_svm_rendaf, teste)
mean(predict_svm_rendaf == teste$rendaf)

#Radial deu uma predição muito ruim 
```

REGRESSÃO LOGÍSTICA

SEXO
```{r}
set.seed(123)
logistica = glm(resp_sexo,
                data = treino,
                family = binomial)
#coef(logistica)
summary(logistica)
predict_logistica = predict(logistica,
                            teste,
                            type = "response")
predicted_logistica = ifelse(predict_logistica > 0.5, 1, 0)

mean(predicted_logistica == teste$sexo)

# Falar das suposições que não foram verificadas
```

COR - ACURÁCIA MUITO BAIXA
```{r}
logistica = multinom(resp_cor,
                     data = treino)
#coef(logistica)
summary(logistica)
predict_logistica = predict(logistica, teste)

mean(predicted_logistica == teste$cor)
```
 
```{r}
acuracias = data.frame(arvore = c(0.59, 0.50, 0.39),
                       floresta = c(0.63, 0.52, 0.4),
                       svm = c(0.62, 0.45, 0.41),
                       boosting = c(0.65, 0, 0))
```
 


